# 长投转换期初数

提问人：taoyi4408 时间：2016-04-02 17:02:48
请问陈版主，处置子公司部分股权，由成本法变更为权益法，母公司个别报表和合并报表均需追溯调整是吗？个别报表和合并报表的期初数是不是也需要重述呢？谢谢！

回答人：chenyiwei
个别报表层面需对处置后的剩余股权按权益法重述；合并报表层面不存在调整期初数的问题。

提问人：taoyi4408 时间：2016-04-04 21:22:06
请问陈版主，母公司个别报表盈余公积重述后，合并报表是否同步调整？也就是合并报表期初净资产不变，盈余公积与未分配利润一增一减？不然合并报表与个别报表盈余公积不一致。谢谢！

回答人：chenyiwei
道理上是同步调整的。但这不是主要问题。